【裁判字號】    92,上易,283
【裁判日期】    921021
【裁判案由】    損害賠償
【裁判全文】
臺灣高等法院臺中分院民事判決  九十二年度上易字第二八三號
    上    訴    人
    即附帶被上訴人  乙○○
    即附帶被上訴人  甲○○
    即  附帶上訴人  丙○○
    即  附帶上訴人  丁○○
右當事人間損害賠償事件，上訴人對於中華民國九十二年五月十三日臺灣臺中地方法
院九十二年度訴字第九號第一審判決提起上訴，本院於民國九十二年十月七日辯論終
結，判決如左：
      主      文
原判決關於命上訴人連帶給付被上訴人丙○○金額超過新台幣壹萬參仟貳佰肆拾元，
及給付被上訴人丁○○金額超過新台幣貳拾參萬伍仟參佰伍拾肆元本息部分，及該部
分假執行之宣告，暨除確定部分外訴訟費用之裁判均廢棄。
右開廢棄部分，被上訴人在第一審之訴及假執行之聲請均駁回。
其餘上訴及附帶上訴均駁回。
上訴部分第一審（除確定部分外）及第二審訴訟費用由上訴人負擔三分之二，餘由被
上訴人負擔；附帶上訴之訴訟費用由附帶上訴人負擔。
      事      實
甲、上訴人方面：
一、聲明：求為判決：(一)上訴聲明：(1)原審判決不利上訴人部分廢棄。(2)右廢棄部分
    ，被上訴人於第一審之訴及其假執行之聲請均駁回。(3)右廢棄部分，第一、二審
    訴訟費用由被上訴人負擔。(二)答辯聲明：(1)附帶上訴駁回。(2)附帶上訴費用由附
    帶上訴人負擔。
二、陳述：除引用原判決書之記載外，補稱：
  (一)原審認定上訴人乙○○與被上訴人丙○○，於本件車禍發生之肇事責任，各為百
    分之五十，難謂允洽。蓋：被上訴人丙○○於車禍發生當時，酒後騎乘機車，於
    發生車禍後送醫，經醫院抽血檢驗其血液酒精濃度為二○六點一七ｍｇ＼ｄｌ，
    換算成呼氣酒精濃度為每公升零點九八毫克，已超過每公升零點二五毫克之標準
    值，被上訴人丙○○被訴公共危險罪之刑事案件，亦經台灣台中地方法院九十一
    年度中交簡字第八九○號刑事簡易判決確定，是被上訴人丙○○騎乘機車應注意
    不得酒後駕車，及騎乘時應注意車前狀況，隨時採取必要之安全措施，且依當時
    之交通及天候狀況，又無不能注意之情事，被上訴人丙○○竟於酒後仍執意駕車
    ，一時又疏未注意車前狀況，終至肇事，其過失責任之比例，應負百分之八十以
    上，方稱公平。
  (二)被上訴人丁○○於民國（下同）七十年四月十六日出生，年僅二十二歲，於本件
    車禍受有骨折之傷害，惟其治癒期間當不需長達一年，其請求一年期間無法工作
    之損失新台幣（下同）三十萬元（２５０００元×１２），顯然過高。蓋財團法
    人私立中國醫藥學院附設醫院九十一年五月二十日診斷證明書詳載：「丁○○九
    十一年四月十四日經急診入院，同日接受緊急手術治療，九十一年四月二十四日
    出院，並於九十一年五月九日及九十一年五月二十日回門診複查，必須以柺杖助
    行六至八週，並回門診複查。」等語，被上訴人丁○○所受骨折傷害僅住院十天
    ，又以柺杖助行只需六至八週，而後回院門診複查，未再有行動不便之記載，是
    其請求長達一年不能工作之損失，顯然與事實不合。其無法工作之損失，應以本
    件車禍發生日起不逾四月為適當。
  (三)原審判決又以本件車禍之發生，已對被上訴人丁○○造成「生育功能受損」情由
    ，准予精神慰撫金賠償之請求四十萬元，仍有待斟酌者乃「生育功能」究竟有何
    受損？蓋前開醫院九十一年八月八日診斷書記載：「以上三項宜造成生育功能受
    損，宜門診繼續追蹤。」，嗣未見被上訴人丁○○提出「生育功能受損」之證明
    。
  (四)本件附帶上訴人丙○○受有臉部、兩膝開放性外傷及右小腿脛股外側挫傷之傷害
    ，皆為一般之外傷，且就本件車禍之肇事應負擔百分之八十以上責任，其何來精
    神上受有損害？是附帶上訴人丙○○主張原審判決僅准其二萬元之精神賠償，顯
    然過低等語，自屬無據；附帶上訴人丁○○並未因本件車禍而造成生育功能之受
    損，業已於上訴部分詳加說明，是附帶上訴人丁○○以其受有生育功能之損害為
    由，請求判賠更多之精神慰撫金，洵無理由。
乙、被上訴人方面：
一、聲明：求為判決：(一)上訴駁回；(二)二審訴訟費用由上訴人負擔；(三)原判決駁回附
    帶上訴人部分廢棄(四)右廢棄部分，附帶被上訴人應連帶給付附帶上訴人丙○○新
    台幣玖萬陸仟伍佰伍拾元，附帶上訴人丁○○新台幣陸拾陸萬玖仟壹佰玖拾貳萬
    元，及  附帶被上訴人乙○○自九十一年十月四日起，附帶被上訴人甲○○自
    九十二年二月十九日起，均至清償日止，按年息百分之五計算之利息；(四)附帶上
    訴部分訴訟費用，由附帶被上訴人負擔。
二、陳述：除引用原判決書之記載外，補稱：
  (一)查被上訴人丙○○案發當時固有飲酒行為，惟並未影響其駕駛能力，對此可由案
    發之前被上訴人係由崇德路啤酒店（位於台中市十一期重劃區）安全抵達肇事現
    場可證，是被上訴人丙○○縱有酒後駕駛，惟與本案肇事責任，並無關鏈本案肇
    事原因，確實係上訴人乙○○超速且闖紅燈嚴重疏於注意車前狀況所致。
  (二)次查，被上訴人丁○○確因上開交通事故，受有左側髖關節脫臼右側骨盆腸骨骨
    折，右側骨盆恥骨骨折，右側遠端鎖骨骨折，頭皮撕裂傷，鼻部及左膝挫傷之傷
    害等情，且為兩造於原審所不爭執，鈞院固另行函詢中國醫藥大學附設醫院，且
    回覆稱：丁○○小姐因有多處骨折及多處受傷於本院骨科門診複診，據查廖小姐
    有約六個月，無法正常工作等語，惟查傷者傷勢何時能痊癒並正常工作乃因傷者
    之體質而異，並非任何人均能一體視之，中國醫藥大學附設醫院縱為上開函覆，
    然並不代表被上訴人丁○○約六個月即能正常工作，況且，實際上丁○○自案發
    時（九十年四月十四日）至九十二年三月三日服務單位開立留職停薪證明書時，
    尚無法回公司上班（被上證一），是證丁○○無法正常工作之時間逾六個月，且
    高達一年以上，上訴人指稱，被上訴人丁○○所受骨折傷害僅住院十天，又以柺
    杖助行只需六至八週，而後回院門診複查，未再有行動不便之記載，是其請求長
    達一年不能工作之損失，顯然與事實不合，其無法工作之損失應以本件車禍發生
    日起不逾四個月為適當云云，亦與事實不符，委無足採。
  (三)本件車禍被上訴人丁○○之骨盆嚴重受損，證人曾國峰醫師亦至鈞院證稱：據我
    了解，因為係骨盆骨折，生殖器官（例如木宮卵巢陰道）並未受傷，懷孕應該沒
    有問題骨盆係承載胎兒與出生管道之器官，骨盆受傷可能會影響自然生產，至於
    實際情形應由婦產科醫師作追蹤觀察等語，是證丁○○縱使能懷孕，亦因胎兒子
    之重量壓迫骨盆而無法順利自然生產，而必須用剖腹之方式產下胎兒，且胎兒存
    在母體之月數可能也會不夠而產下早產兒，故被上訴人丁○○之生育功能受損不
    在話下，上訴人指稱，丁○○未能提出生育功能受損之證明，請求於法無據云云
    ，亦有誤會。
  (四)本件肇事主因實係附帶被上訴人乙○○超速、闖紅燈、疏於注意車前狀況所致，
    與附帶上訴人丙○○酒後駕駛並無關係，此部分之事實，業經附帶上訴人於前開
    本訴答辯部分說明，容不贅述，原審認定附帶上訴人應負擔百分之五十肇責，顯
    有不當。
  (五)原審審酌附帶被上訴人應賠償附帶上訴人之精神賠償，亦顯有過度保守，實不足
    彌補附帶上訴人之精神痛苦。
      理      由
甲、按訴狀送達後，原告不得將原訴變更或追加他訴，但被告同意者，不在此限；又
    被告於訴之變更或追加無異議，而為本案之言詞辯論者，視為同意變更或追加，
    民事訴訟法第二百五十五條第一項第一款及第二項分別定有明文。本件被上訴人
    於起訴時係列乙○○為上訴人，嗣於九十二年一月十日具狀追加甲○○為上訴人
    ，上訴人乙○○無異議而為本案之言詞辯論，揆諸前揭法條，視為同意被上訴人
    訴之追加，則被上訴人所為前揭訴之追加，原審准許之，於法有據，合先敘明。
乙、上訴部分：
一、上訴人乙○○並未取得小客車駕駛執照，於九十一年四月十四日凌晨四時二十五
    分許，駕駛車牌號碼Ｂ六－七０二三號自用小客車，沿台中市○○路由大鵬路往
    文心路方向行駛，途經台中市○○路與大連路一段之交岔路口，原應注意駕駛人
    應注意車前狀況，並隨時採取必要之安全措施及該路段限速五十公里，不得超速
    行駛。且依當時天候、路況及夜間有照明設備，亦無不能注意之情事，竟疏於注
    意及此，而貿然以時速八十至九十公里之速度高速行駛，適有被上訴人丙○○乘
    騎車牌號碼ＪＪＩ－五二三號重型機車附載被上訴人丁○○，沿台中市○○路○
    段欲左轉中清路方向行駛，行經上開交岔路口，亦疏未注意車前狀況及酒後駕車
    （公共危險罪另案判決確定），因二人有上開疏失，上訴人乙○○煞車不及於上
    開交岔路口碰撞上開機車，致被上訴人丙○○、丁○○二人均人車倒地，被上訴
    人丙○○因此受有臉部及兩膝開放性外傷之傷害，被上訴人丁○○亦受有左側髖
    關節脫臼、右側骨盆腸骨骨折、右側骨盆恥骨骨折、右側遠端鎖骨骨折、頭皮撕
    裂傷、鼻部及左膝挫傷之傷害等情，為兩造所不爭執，復有道路交通事故調查報
    告表及現場圖各一紙、診斷證明書三紙及現場照片八幀附於原審法院九十一年度
    交自字第三四號過失傷害案件全卷可稽，業經本院調取該卷核對無誤，堪信為真
    實。
二、按駕駛人應注意車前狀況，並隨時採取必要之安全措施，又行車速度依標誌之規
    定，不得超速行駛，道路交通安全規則第九十三條第一項、第九十四條第三項定
    有明文。依前揭卷附現場車損照片顯示，二車碰撞後小客車車頭全毀等情節以觀
    ，足見撞擊力甚大，顯見上訴人乙○○駕駛車輛未注意車前狀況且超速行駛，並
    未採取必要之閃避安全措施。上訴人乙○○駕車自應注意上述道路交通安全規則
    ，且依其狀況，又非不能注意，竟疏不注意為之，以致肇事，致人受傷，上訴人
    乙○○顯有過失。雖被上訴人丙○○就本件車禍與有過失（詳後述），然上訴人
    尚難執此解免其過失責任，原審法院九十一年度交自字第三四號判決亦同此認定
    。又被上訴人確因本件車禍受有前揭傷害，亦有聯安醫院、博安堂損傷接骨院診
    斷證明書各一張及中國醫藥學院附設醫院診斷證明書二張附卷可稽，上訴人乙○
    ○之過失行為與被上訴人二人之受傷間，顯有相當因果關係，被上訴人主張依侵
    權行為法則，請求上訴人乙○○給付損害賠償，自屬有據。
三、查上訴人乙○○為七十二年二月十八日出生，於上開過失行為時，尚未滿二十歲
    ，為限制行為能力人，上訴人甲○○為上訴人乙○○之法定代理人，有卷附戶籍
    謄本可佐。按無行為能力人或限制行為能力人，不法侵害他人之權利者，以行為
    時有識別能力為限，與其法定代理人連帶負損害賠償責任，民法第一百八十七條
    第一項前段定有明文。上訴人乙○○高職畢業，對於駕駛汽車應遵守交通規則，
    應無不知之理，堪認其有識別能力，被上訴人主張上訴人應連帶負損害賠償之責
    任，亦屬有據。
四、按汽車、機車或其他非依軌道行駛之動力車輛，在使用中加損害於他人者，駕駛
    人應賠償因此所生之損害；不法侵害他人之身體或健康者，對於被害人因此喪失
    或減少勞動能力或增加生活上之需要時，應負損害賠償責任；又不法侵害他人之
    身體、健康、名譽、自由、信用、隱私、貞操、或不法侵害其他人格法益而情節
    重大者，被害人雖非財產上之損害，亦得請求賠償相當之金額，民法第一百九十
    一條之二第一項前段、第一百九十三條第一項及第一百九十五條第一項前段分別
    定有明文。茲就被上訴人請求上訴人連帶賠償之金額審究如下：
  (一)被上訴人丙○○部分：
  １.醫療費用：
     被上訴人丙○○因此次車禍受有臉部及兩膝開放性外傷之傷害，在博安堂損傷
     接骨院就醫，並支出醫藥費用一萬三千一百元，業據被上訴人丙○○提出醫療
     費用收據在卷可按，且上訴人亦不爭執其真正，是被上訴人丙○○請求醫藥費
     用一萬三千一百元，自應准許。
  ２.精神慰撫金部分：
     被上訴人丙○○受有臉部及兩膝蓋開放性外傷，有前揭診斷證明書可稽，精神
     上自受有痛苦。被上訴人丙○○有小客車一輛，上訴人乙○○為高職畢業，無
     不動產及車輛，目前正在馬祖服兵役，上訴人甲○○為高職畢業，有房屋一棟
     、小客車一輛，原審法院斟酌實際情況及兩造之身分、地位、經濟狀況、被上
     訴人丙○○所受精神痛苦等一切情況，認被上訴人丙○○精神損害賠償部分請
     求十萬元，以二萬元之範圍內為適當，逾此部分之請求，無從准許，並無不當
     。
  (二)被上訴人丁○○部分：
  1.醫療費用：
    被上訴人丁○○因此次車禍受有左側髖關節脫臼、右側骨盆腸骨骨折、右側骨盆
    恥骨骨折、右側遠端鎖骨骨折、頭皮撕裂傷、鼻部及左膝挫傷之傷害，在中國醫
    藥學院附設醫院就醫，並支出醫藥費用三萬八千三百八十五元，業據被上訴人丁
    ○○提出醫療費用收據在卷足憑，且上訴人亦不爭執其真正，是被上訴人丁○○
    請求醫藥費用三萬八千三百八十五元，自應准許。
  2.不能工作之損害：
    被上訴人丁○○受傷前月薪為二萬五千元，業據被上訴人丁○○提出薪資證明在
    卷可按，且上訴人亦不爭執，堪信為真實。另被上訴人丁○○因車禍受傷不輕而
    無法工作之時間應為六個月，此有中國醫藥學院附設醫院函附卷可查（見本院卷
    第四六頁），是被上訴人丁○○受傷不能工作之損害應為十五萬元，此核與被上
    訴人丁○○是否留職停薪無關，原審以留職停薪證明為據，准被上訴人丁○○請
    求一年薪資之賠償，計三十萬元，其超過部分之認定即有未當。
  3.精神慰撫金部分：被上訴人丁○○受有左側髖關節脫臼、右側骨盆腸骨骨折、右
    側骨盆恥骨骨折、右側遠端鎖骨骨折、頭皮撕裂傷等傷害，並造成生育功能受損
    ，有前揭診斷證明書二紙可稽，身心自受極大痛苦。被上訴人丁○○為專科畢業
    ，原任職鴻蒼股份有限公司開發人員，無不動產及車輛，上訴人乙○○為高職畢
    業，無不動產及車輛，目前正在馬祖服兵役，上訴人甲○○為高職畢業，有房屋
    一棟、小客車一輛，本院斟酌實際情況及兩造之身分、地位、經濟狀況、被上訴
    人丁○○所受精神痛苦等一切情況，原審認被上訴人丁○○精神損害賠償部分請
    求七十萬元，以四十萬元之範圍內為適當，逾此部分之請求，無從准許，於法有
    據。上訴人雖辯稱：本案車禍之發生，並無從確定被上訴人丁○○因本件車禍受
    有生育功能之損害云云，惟查：中國醫藥學院附設醫院九十一年八月八日診斷書
    記載：「以上三項宜造成生育功能受損，宜門診繼續追蹤。」，又證人曾國峰九
    十二年九月九日已於本院證述：「據我了解，因為係骨盆骨折，生殖器官（例如
    子宮、卵巢、陰道）並未受傷，懷孕應該沒有問題。骨盆係承載胎兒與出生道之
    器官，骨盆受傷可能會影響自然生產，至於實際情形應由婦產科醫生作追蹤觀察
    。」等語（見本院卷第五十頁），上開傷害，除造成被上訴人丁○○必須靜養多
    時外，尚影響被上訴人丁○○對生育功能之損傷之恐懼，其精神上之痛苦不言可
    喻，是原審依據此情，核准四十萬元，應屬公平合理。
五、綜上所述，被上訴人丙○○得請求上訴人連帶給付三萬三千一百元，被上訴人丁
    ○○得請求上訴人連帶給付五十八萬八千三百八十五元。惟按損害之發生或擴大
    ，被害人與有過失者，法院得減輕賠償金額，或免除之；前二項之規定，於被害
    人之代理人或使用人與有過失者，準用之，民法第二百十七條第一項及第三項分
    別定有明文。經查：
  (一)被上訴人丙○○騎乘機車搭載被上訴人丁○○，被上訴人丁○○係因藉被上訴人
    丙○○載送而擴大其活動範圍，被上訴人丙○○可認為係被上訴人丁○○之使用
    人。
  (二)按駕駛人應注意車前狀況，並隨時採取必要之安全措施；又汽車駕駛人飲用酒類
    後其吐氣所含酒精濃度超過每公升○‧二五毫克或血液中酒精濃度超過百分之○
    ‧○五以上者，不得駕車，道路交通安全規則第九十四條第三項、第一百一十四
    條第二款分別定有明文。被上訴人丙○○於發生車禍後送醫，經醫院抽血檢驗其
    血液酒精濃度為二０六．一七ｍｇ／ｄｌ，換算成呼氣酒精濃度為每公升零點九
    八毫克，已超過每公升０．二五毫克之標準值，此有藥物血中濃度檢驗單一紙附
    於臺灣臺中地方法院檢察署九十一年度偵字第七六五六號偵查卷內可稽，被上訴
    人丙○○被訴公共危險刑事案件，並經原審法院九十一年度中交簡字第八九○號
    刑事簡易判決確定，復由本院依職權調閱前揭案卷查明屬實。被上訴人丙○○騎
    乘機車自應注意不得酒醉駕車及注意車前狀況，隨時採取必要之安全措施，且依
    其狀況，又非不能注意，竟於酒醉後仍執意駕車，又疏未注意車前狀況，終致肇
    事，自應負過失之責。
  (三)次按轉彎車應讓直行車先行。但直行車尚未進入交岔路口，而轉彎車已達中心處
    開始轉彎，直行車應讓轉彎車先行。道路交通安全規則第一百零二條第六款定有
    明文，本件被上訴人丙○○騎乘機車於擦撞當時是轉彎車，未依上開規定，讓直
    行車先行，自有違該條項之規定；又被上訴人丙○○於原審法院九十一年度內勤
    字第一號公共危險案件九十一年四月十四日訊問中供述：「我欲左轉，之後對方
    的號誌變成綠燈，他們就開過來便撞上了，對方又撞上路旁的小貨車」等語，參
    酌台中市○○路與大連路口係設置紅黃綠燈，二十四小時正常運作等情，有本院
    公務電話紀錄附卷可查（見本院卷第九一頁），則如被上訴人丙○○所述屬實，
    被上訴人丙○○當時係闖黃燈，上訴人乙○○於紅燈未變為綠燈前，未減速慢行
    ，堪以認定。
  (四)被上訴人雖稱：被上訴人丙○○行經路線號誌如係屬紅燈，以中清路之車流量而
    言，被上訴人丙○○機車殊無可能順利跨過中清路與大連路口，且已完成左轉，
    且被上訴人丙○○機車已駛至中清路慢車道，方為上訴人乙○○自後追撞，顯屬
    不可能云云，惟查：案發時值凌晨四點二十五分左右，中清路當時人車稀少，有
    交通事故調查報告表附卷可查，則被上訴人所辯，與事實不符，不足採信。
  (五)上訴人乙○○未取得小客車駕駛執照，駕駛自用小客車，沿台中市○○路由大鵬
    路往文心路方向行駛，途經台中市○○路與大連路一段之交岔路口，原應注意駕
    駛人應注意車前狀況，並隨時採取必要之安全措施及該路段限速五十公里，不得
    超速行駛。且依當時天候、路況及夜間有照明設備，亦無不能注意之情事，竟疏
    於注意及此，而貿然以時速八十至九十公里之速度高速行駛，適有被上訴人丙○
    ○乘騎車牌號碼ＪＪＩ－五二三號重型機車附載被上訴人丁○○，沿台中市○○
    路○段欲左轉中清路方向行駛，行經上開交岔路口，亦疏未注意車前狀況及酒後
    駕車（公共危險罪另案判決確定），因二人有上開疏失，上訴人乙○○煞車不及
    於上開交岔路口碰撞上開機車，致被上訴人丙○○、丁○○二人均人車倒地，已
    如前述，而附於上開公共危險案之機車照片，顯示機車係右後方毀損，則上訴人
    駕車若未超速，將可避免車禍之發生，堪以認定。
  (六)爰審酌本件肇事情節，依兩造過失程度，減輕上訴人連帶賠償之金額百分之六十
    ，即上訴人應連帶賠償被上訴人丙○○一萬三千二百四十元、被上訴人丁○○二
    十三萬五千三百五十四元。被上訴人請求上訴人連帶給付上開金額及自起訴狀繕
    本送達翌日（對上訴人乙○○即九十一年十月四日；對上訴人甲○○即九十二年
    二月十九日）起至清償日止，按年息百分之五計算之利息為有理由，請求超過部
    分，則為無理由，原判決准被上訴人超過上開金額部分，上訴人之上訴為有理由
    ，應予廢棄併駁回被上訴人此部份之請求及假執行之聲請，其餘部分上訴人之上
    訴為無理由，應予駁回。
丙、附帶上訴部分：
一、附帶上訴人附帶上訴略以：附帶被上訴人乙○○行為違反道路交通安全規則第九
    十條第九十三條第一項第一款及第九十四條第三項之規定，為主要肇事責任，原
    審判決竟以附帶上訴人丙○○有酒後駕駛，即必須負擔百分之五十過失責任，其
    論定顯有不當之處；又附帶上訴人丙○○因傷所支付之醫藥費即達一萬參仟餘元
    ，奈原審竟僅准附帶上訴人丙○○貳萬元精神賠償，顯無視附帶上訴人丙○○所
    受傷害非屬一般外傷而已，是其認定金額亦顯保守過低；而附帶上訴人丁○○因
    附帶被上訴人乙○○之侵權行為受有左髖關節脫臼左側骨盆腸骨骨折側右側骨盆
    恥骨骨折右側遠端鎖骨骨折頭皮撕裂等傷害，並造成生育功能受損，此種傷害，
    除造成附帶上訴人丁○○必須靜養多時，且影響附帶上訴人丁○○工作能力外，
    另對於女性而言，生兒育女乃是人生必走途徑，且亦是人生所追求目標與幸福成
    就之來源，生育功能之損傷既深且鉅，廖女精神上之痛苦不言可喻，惟原審竟僅
    核准三十萬元，誠令附帶上訴人感覺更大傷害等語；附帶被上訴人則以：本件車
    禍肇事主因乃附帶上訴人丙○○酒後違法騎乘機車、違規闖越紅燈，復騎乘機車
    時未注意車前狀況，隨時採取必要之安全措施，其違法違規之騎乘機車行為過失
    責任之比例，應負百分之八十以上責任。附帶上訴人丙○○主張其應負擔車禍肇
    事之過失比例應低於百分之五十等語，於情於理，均有未合；本件附帶上訴人丙
    ○○受有臉部、兩膝開放性外傷及右小腿脛股外側挫傷之傷害，皆為一般之外傷
    ，且就本件車禍之肇事應負擔百分之八十以上責任，其何來精神上受有損害？是
    附帶上訴人丙○○主張原審判決僅准其二萬元之精神賠償，顯然過低等語，自屬
    無據；附帶上訴人丁○○並未因本件車禍而造成生育功能之受損，是附帶上訴人
    丁○○以其受有生育功能之損害為由，請求判賠更多之精神慰撫金，洵無理由等
    語。
二、經查本件肇事情節，依兩造過失程度，附帶上訴人丙○○應負百分之六十之責任
    ，附帶被上訴人乙○○應負百分之四十之責任，已如前述，至於原審對精神慰藉
    金額度之斟酌，已甚妥適，均有如前述，附帶上訴請求如附帶聲明所示，為無理
    由，應予駁回。
據上論結：本件上訴為一部有理由，一部無理由，附帶上訴為無理由，依民事訴訟法
第四百五十條第、第四百四十九條第一項、第七十九條但書、第七十八條第、八十五
條第一項前段、第二項，判決如主文。
中      華      民      國    九十二    年      十      月    二十一    日
~B1民事第二庭審判長法  官  童有德
~B2                法  官  翁芳靜
~B3                法  官  黃永泉
右為正本係照原本作成。
不得上訴。
~B                書記官  林玉惠
中      華      民      國    九十二    年      十      月    二十二    日
                                                                        Ｈ


司法院資訊處製作；財團法人民間司法改革基金會備份。
